【裁判字號】    98,家訴,200
【裁判日期】    980909
【裁判案由】    確認親子關係存在
【裁判全文】
臺灣臺中地方法院民事判決             98年度家訴字第200號
原      告  甲○○
被      告  丙○○
特別代理人  乙○○
上列當事人間請求確認親子關係存在事件，本院於民國九十八年
八月二十六日言詞辯論終結，判決如下：
    主      文
確認原告甲○○（女、民國○○○年○月○○○日生、國民身分
證統一編號：Ｚ000000000號）與被告丙○○（男、民
國○○○年○○月○日生、國民身分證統一編號：Ｚ00000
0000號）間之親子關係存在。
訴訟費用由被告負擔。
    事實及理由
一、原告主張：原告主張其於七十四年二月七日與訴外人詹德鳳
    結婚，嗣於九十七年十二月二十五日離婚。惟於婚姻關係存
    續中，自訴外人許平柔受胎，而於八十二年十一月五日產下
    被告，惟因忙於工作未向醫院索取出生證明，致未辦理被告
    之出生登記，遲至九十八年四月八日始經戶政機關核准補報
    戶籍登記，但因無出生證明，致被告戶籍上之父母均為空白
    。為正名原告與被告間之母子關係，並辦理被告戶籍謄本上
    母之登記，爰請求確認原告與被告之親子關係存在等語。並
    聲明：如主文所示。
二、被告則以：原告確實是被告之子，對於兩造之ＤＮＡ血緣關
    係鑑定結果無意見等語。並聲明：駁回原告之訴。
三、得心證之理由：
  (一)原告主張之事實，為被告所不爭執，並據原告提出戶籍謄
      本及博微生物科技股份有限公司ＤＮＡ血緣鑑定報告等件
      為證。觀諸原告所提出之博微生物科技股份有限公司親子
      血緣鑑定報告，原告與被告邱美美間之鑑定結果所示：「
      綜合研判：送檢註明為甲○○與丙○○之檢體，其相對應
      之各ＤＮＡ型別均無矛盾，存在一親等直系血親血緣關係
      之機率為99.9999%。CPI值＝00000000.6 PP值＝0.9999
      99」等語，參酌現代生物科學發達，醫學技術進步，以Ｄ
      ＮＡ檢驗方法鑑定子女之血統來源之精確度已達99.8%以
      上，是上開親子鑑定結果應堪可採。衡之上情，足證原告
      與被告間確有親子關係，堪認原告之主張為真實。
  (二)按確認法律關係之訴，非原告有即受確認判決之法律上利
      益者，不得提起之；確認證書真偽或為法律關係基礎事實
      存否之訴，亦同，民事訴訟法第二百四十七條第一項定有
      明文。又此所謂即受確認判決之法律上利益，係指因法律
      關係之存否不明確，致原告在私法上之地位有受侵害之危
      險，而此項危險得以對於被告之確認判決除去之者而言，
      故確認法律關係成立或不成立之訴，苟具備前開要件，即
      得謂有即受確認判決之法律上利益。本件原告戶籍謄本上
      之母雖為空白，然事實上被告為原告所生，兩造間具親子
      關係，故原告自得提起本件確認之訴，以於戶籍上就前開
      親子關係予以登記。綜上所述，原告與被告間具有親子關
      係，已如前述，原告為確認其與被告之親子關係，乃提起
      本訴，本諸上開說明，並無不合，應予准許。又依民法第
      一千零六十三條第一項規定「妻之受胎，係在婚姻關係存
      續中者，推定其所生之子女為婚生子女」，本件被告係於
      八十二年十一月五日出生，而原告與其前配偶詹德鳳係於
      七十四年二月七日結婚，於九十七年十二月二十日離婚，
      是被告受胎期間既於原告與詹德鳳之婚姻關係存續中，則
      被告自推定為原告與詹德鳳之婚生子女。至被告是否確為
      原告自詹德鳳受胎所生，則屬另事，得由兩造或詹德鳳依
      民法第一千零六十三條、民事訴訟法第五百八十九條、第
      五百八十九條之一等相關規定提起婚生否認之訴，附此敘
      明。
四、訴訟費用負擔之依據：民事訴訟第七十八條、第八十五條第
    一項前段。
中    華    民    國    98    年    9     月    9     日
                  家事法庭  法  官  簡賢坤
以上為正本證明與原本無異。
如對本判決不服，應於判決送達後二十日內向本院提出上訴狀。
中    華    民    國    98    年    9     月    9     日
                            書記官  廖日晟


司法院資訊處製作；財團法人民間司法改革基金會備份。
